臺灣板橋地方法院刑事判決　　　　　　　　　　　　　九十年度易字第三一一六號
　　公　訴　人　臺灣板橋地方法院檢察署檢察官
　　被　　　告　乙○○
右列被告因違反就業服務法案件，經提起公訴（九十年度偵字第一一九五六號），爰
判決如左：
    主  文
乙○○違反雇主不得聘僱他人所申請聘僱之外國人之規定，其聘僱人數為壹人，處拘
役伍拾日，如易科罰金，以佰元折算壹日。
    事  實
乙○○曾二次違反就業服務法案件，分別於民國（下同）八十七年及八十八年間經本
院判科罰金三萬元及四萬元確定，竟不知悔改，明知泰國籍之ＪＡＩＳＥＵ  ＴＨＡ
ＭＭＡＣＨＡＴ係他人所申請聘僱之外國人（申請人為台灣飛利浦電子工業股份有限
公司，惟該泰籍勞工於八十九年八月三十日逃逸，其許可於九十年五月二十一日撤銷
），竟未經許可，自九十年一月三日起，以月薪新台幣（下同）一萬五千八百元之代
價，聘用該泰籍勞工在台北縣新莊市○○街一八○號巷內之小型代工工廠，從事塑膠
原料加工之工作，嗣於九十年一月十七日在其安寧街住處為警查獲，經偵查起訴。
    理  由
一、訊據被告乙○○矢口否認有何違反就業服務法之犯行，辯稱：並未僱用該名泰籍
    勞工，警訊也沒有自白，是警察說，我聽，筆錄記載不實在云云。惟查：
  (一)被告僱用該名泰籍勞工之事實，業據其於警訊中坦承不諱，且經本院勘驗警訊錄
    音帶，確係一問一答，被告於警訊中供述：我是元月三日開始僱用，只僱用一名
    ，他的名字我不知道，其他三名外勞怎麼來的我也不知道，我一個月付一萬五千
    八百元，我只願意付一名的機票錢等語，有勘驗筆錄在卷可稽，並無被告所稱，
    其所述與筆錄記載不符之處，且其所述情節，核與該名泰籍勞工ＪＡＩＳＥＵ
    ＴＨＡＭＭＡＣＨＡＴ於警訊中所述僱用條件、期間等細節相符，應堪採信。又
    被告於偵查中辯稱：該名外勞我認識，但我並未僱用，我與他熟識等語，卻於本
    院審理時辯稱：我八十八年時認識這名外勞，但護照上照片中這個人我沒見過云
    云，就是否認識該名泰籍勞工乙節，供述反覆不一，避重就輕，所辯難以採信。
  (二)又證人即被告之女甲○○到庭證稱：當天被查獲的外勞是到我們家來找他朋友，
    他朋友是我們在八十八年間僱用的一名外勞，兩年前我有看過他來找朋友，但我
    不知道他的名字，我跟他說他朋友已經離職了，剛好我、我妹妹、我祖母正在吃
    晚飯，就請他一起吃，沒多久警察就來了，他沒有在我們家作塑膠工等語（見九
    十年十月二十五日訊問筆錄），然查獲當天，現場共有四名泰籍人士，其他三名
    均稱係前往現場找朋友吃飯乙節，業據證人即至現場查獲之警員丁○○證述明確
    ，然據被告所述，並不知道其他三名泰籍人士是如何來的等語，顯然不認識另三
    名泰籍人士，足認該三名泰籍人士，係前往現場找為警查獲之外勞吃飯，證人甲
    ○○係一高中生，其所述曾於兩年前見過ＪＡＩＳＥＵ  ＴＨＡＭＭＡＣＨＡＴ
    ，然並不知道他的姓名，顯屬完全不熟識之狀況下，竟僅因為他有一個朋友是已
    離職的員工，就逕自邀請該泰籍勞工及其同行之三名友人，與家人共進晚餐云云
    ，實不符常情，且甲○○係被告之女，有迴護被告之虞，證詞難以採信。
  (三)次查：該名泰籍勞工雖已遣返，而無法與被告當面對質，然證人即警訊中之泰語
    翻譯丙○○到庭結證稱：筆錄內容是外勞本人所講的，都是隨問隨答等語，足認
    該名泰籍外勞於警訊之指述亦係出於自由意願，堪以採信，並有護照影本、外僑
    入出境資料檔查詢及外勞動態查詢結果各一份在卷可稽，被告犯行堪予認定。
二、雇主不得未經許可聘僱他人所申請聘僱之外國人，就業服務法第五十三條第三款
    分別定有明文。其聘僱人數為一人，應依同法第五十八條第一項前段規定論處。
    爰審酌被告前有二次違反就業服務法前科，仍不知悔改，再次非法僱用外籍勞工
    之犯罪動機、目的、手段，及犯罪後仍執詞否認，態度不佳等一切情狀，量處如
    主文所示之刑，併諭知易科罰金之折算標準。
據上論斷，應依刑事訴訟法第二百九十九條第一項前段，就業服務法第五十八條第一
項前段、第五十三條第三款，刑法第十一條前段、第四十一條第一項前段，罰金罰鍰
提高標準條例第二條，判決如主文。
中      華      民      國    九十一    年      一      月      十      日
                                      法  官  蕭  一  弘
右正本證明與原本無異。
如不服本判決，應於判決送達後十日內，向本院提出上訴狀。
                                      書記官  郭  玉  芬
中      華      民      國    九十一    年      一      月      十一    日
附錄本案論罪科刑法條全文
就業服務法第五十八條
違反第五十三條第一款、第二款或第三款規定，其聘僱或留用人數為一人者，處六月
以下有期徒刑、拘役或科或併科新台幣九萬元以下罰金；其聘僱或留用人數為二人以
上者，處三年以下有期徒刑、拘役或科或併科新台幣三十萬元以下罰金。
法人之代表人、法人或自然人之代理人、受雇人或其他從業人員，因執行業務犯前項
之罪者，除處罰其行為人外，對該法人或自然人亦科以前項之罰金。
